臺灣宜蘭地方法院刑事判決　　　　　　　 96年度易字第429號
公　訴　人　臺灣宜蘭地方法院檢察署檢察官
被　　　告　甲○○
　　　　　　　　　　號2樓
　　　　　　　　　　（另案在臺灣宜蘭監獄執行中）
上列被告因竊盜案件，經檢察官提起公訴（96年度偵字第2576號
），本院判決如下：
    主  文
甲○○毀越牆垣竊盜，累犯，處有期徒刑捌月，減為有期徒刑肆
月，如易科罰金，以新台幣壹仟元折算壹日。
    事  實
一、甲○○前因竊盜案件，經臺灣高等法院於民國91年12月24日
    以91年度上易字第3047號刑事判決判處有期徒刑8月確定，
    並與羈押期間折抵執行完畢；復因竊盜案件，經臺灣板橋地
    方法院於92年6月30日以92年度易字第1365號刑事判決判處
    有期徒刑4月確定，於92年12月14日執行完畢出監；再因妨
    害兵役案件，經臺灣板橋地方法院於93年8月19日以93年度
    簡字第2149號刑事判決判處有期徒刑3月確定；又因竊盜案
    件，經臺灣板橋地方法院於93年10月28日以93年度易字第
    837號刑事判決判處有期徒刑8月確定，並與上開妨害兵役案
    件所處之有期徒刑3月，經臺灣板橋地方法院以93年度聲字
    第2305號裁定，定應執行刑有期徒刑11月確定，於95年2 月
    5日執行完畢出監。詎其猶不知悛悔，意圖為自己不法之所
    有，於96年1月15日下午2時40分許，前往苗栗縣後龍鎮秀水
    85號「裕昇商店」後，即隨地撿拾石頭1塊，持該石頭破壞
    上處之石棉瓦牆垣，自牆垣破壞處之破洞入內（侵入住宅部
    分未據告訴）竊取乙○○○所有之新台幣4,350元得手，並
    將之放置於其所穿著之外套口袋內。然甲○○正欲離去之際
    ，恰為丙○○所發現，甲○○即將所穿著外套連同所竊得之
    金錢丟於該處，隨即逃匿無蹤。
二、案經苗栗縣警察局竹南分局報由台灣苗栗地方法院檢察署呈
    請台灣高等法院檢察署檢察長令轉臺灣宜蘭地方法院檢察署
    檢察官偵查起訴。
    理  由
一、被告甲○○對於上開犯行於警訊、偵查及本院程審理時均坦
    承不諱，核與被害人乙○○○指述情節大致相符，並經證人
    丙○○於警詢中證述屬實，復有贓物認領保管單1紙、被告遺
    留於現場之外套1件及照片9幀在卷可佐，是被告之自白要與
    事實相符，應非虛詞，足堪採信。綜上所述，本件事證明確
    ，被告毀越牆垣竊盜犯行應堪認定，應依法論科。
二、按刑法第321條第1項第3款攜帶兇器竊盜罪，該條所稱之兇
    器，乃依一般社會觀念足以對人之生命、身體、安全構成威
    脅，而具有危險性之「器械」而言，而磚塊、石頭乃自然界
    之物質，尚難謂為通常之「器械」，從而持石頭竊盜部分，
    尚難論以攜帶兇器竊盜罪（參見最高法院92年度台非字第38
    號判決）。核被告以路邊撿拾之石頭，破壞上處之石棉瓦牆
    垣，徒手竊取他人物品之行為，係犯刑法第321條第1項第2
    款之加重竊盜罪，公訴意旨認被告此部分之犯行係犯刑法第
    321條第1項第2款、第3款之攜帶兇器毀越牆垣之加重竊盜罪
    ，尚有未洽。查被告前因竊盜案件，經臺灣板橋地方法院以
    92年度易字第1365號刑事判決判處有期徒刑4月確定，於92
    年12月14日執行完畢出監，再因妨害兵役案件，以93年度簡
    字第2149號刑事判決判處有期徒刑3月確定，又因竊盜案件
    ，經臺灣板橋地方法院以93年度易字第837號刑事判決判處
    有期徒刑8月確定，並與上開妨害兵役案件所處之有期徒刑3
    月，經臺灣板橋地方法院以93年度聲字第2305號裁定，定應
    執行刑有期徒刑11月確定，於95年2月5日執行完畢出監，有
    卷附臺灣高等法院被告前案紀錄表1份在卷可稽，其受有期
    徒刑之執行完畢，5年內再犯本件有期徒刑以上之本罪，為
    累犯，依法加重其刑。爰審酌本件被告年輕力壯、四肢健全
    ，不思努力工作賺取所需，反以竊盜手段侵害他人財產權，
    惟其犯罪後尚能坦承犯行、態度良好，且據被害人於偵訊中
    表明願意原諒被告等一切情狀，量處如主文所示之刑，以示
    懲儆。再按被告於行為後，中華民國九十六年罪犯減刑條例
    於96年7月4日制定公布，並於同月16日施行，依該條例第2
    條第1項第3款規定：「犯罪在中華民國九十六年四月二十四
    日以前者，除本條例另有規定外，依下列規定減刑：三、有
    期徒刑、拘役或罰金，減其刑期或金額二分之一。」，且被
    告前開竊盜犯行復無同條例第3條第1項第15款所列宣告刑逾
    有期徒刑1年6月不予減刑之情形，應依該條例減刑之，及諭
    知易科罰金之折算標準。
據上論斷，應依刑事訴訟法第299條第1項前段，刑法第321條第1
項第2款、第47條第1項、第41條第1項前段，中華民國九十六年
罪犯減刑條例第2條第1項第3款、第7條、第9條，判決如主文。
本案經檢察官賴淑萍到庭執行職務。
中　　華　　民　　國　　96　　年　　10　　月　　23　　日
               　 　　　　臺灣宜蘭地方法院刑事第四庭
                  　　　　　　法  官  辜  漢  忠
以上正本證明與原本無異。
如不服本判決應於收受本判決後10日內向本院提出上訴書狀，並
應敘述具體理由。若未敘述理由者，應於上訴期間屆滿後20日內
向本院補提理由書狀(均須按他造當事人之人數附繕本)。
                              書記官  許  麗   汝
中　　華　　民　　國　　96　　年　　10　　月　　24　　日
附錄本案論罪科刑法條全文：
刑法第321條第1項第2款
犯竊盜罪而有左列情形之一者，處6月以上、5年以下有期徒刑：
二  毀越門扇、牆垣或其他安全設備而犯之者。
